【裁判字號】    94,訴,3260
【裁判日期】    950124
【裁判案由】    毒品危害防制條例
【裁判全文】
臺灣臺中地方法院刑事判決              94年度訴字第3260號
公  訴  人  臺灣臺中地方法院檢察署檢察官
被      告  甲○○
上列被告因違反毒品危害防制條例案件，經檢察官提起公訴（九
十四年度毒偵字第四八六六號、第五二一七號）及移送併案審理
（九十四年度毒偵字第五七六七號、第六０三九號），本院合議
庭裁定改以簡式審判程序審理後，判決如下：
    主  文
甲○○連續施用第一級毒品，處有期徒刑玖月。扣案之海洛因壹
包（驗餘淨重零點壹壹公克，包裝重零點貳公克），沒收銷燬之
。
    事  實
一、甲○○前曾於民國九十年間，因施用毒品案件，經本院裁定
    送勒戒處所觀察、勒戒後，認無繼續施用毒品傾向，於九十
    年三月九日執行完畢而釋放，猶不知悔改，明知海洛因已列
    為毒品危害防制條例第二條第二項第一款所稱之第一級毒品
    ，竟於經觀察、勒戒執行完畢釋放後之五年內，基於施用第
    一級毒品海洛因之概括犯意，自九十四年八月九日晚間某時
    起至同年十月二十七日下午五、六時許止，以平均每隔五、
    六日施用一次之頻率，並以將海洛因摻水注射或摻入香菸吸
    食等方式，在其臺中市北屯區北興里三光巷五六弄十二號住
    處，連續施用第一級毒品海洛因多次。嗣先後於九十四年八
    月二十九日上午八時五十分許、同年九月十四日上午十時四
    十五分許，經臺灣臺中地方法院檢察署觀護人採尿送驗後查
    悉被告施用毒品之犯行；復於九十四年十月二十七日下午十
    時四十五分許，在臺中市○區○○路二段十九號前為警查獲
    ，並扣得其所有之第一級毒品海洛因一包（驗餘淨重零點一
    一公克，包裝重零點二公克，外包裝因與毒品海洛因相結合
    無從分離而應視為毒品）。
二、案經臺灣臺中地方法院檢察署檢察官自動檢舉偵查起訴及臺
    中市警察局第二分局移送臺灣臺中地方法院檢察署檢察官移
    送併案審理。
    理  由
一、訊據被告甲○○對於上揭連續施用第一級毒品海洛因之事實
    坦承不諱，且被告先後為臺灣臺中地方法院檢察署觀護人及
    員警查獲時所採集之尿液，經送檢驗結果，確呈嗎啡之陽性
    反應，此有中山醫學大學附設醫院藥物濫用檢測中心確認結
    果報告、詮昕科技股份有限公司濫用藥物尿液檢驗報告附卷
    可稽。此外，復有扣案之海洛因一包（驗餘淨重零點一一公
    克，包裝重零點二公克，外包裝因與毒品海洛因相結合無從
    分離而應視為毒品）足資佐證，足認被告上開自白與事實相
    符。又被告前曾於九十年間，因施用毒品案件，經本院裁定
    送勒戒處所觀察、勒戒後，認無繼續施用毒品傾向，於九十
    年三月九日執行完畢而釋放，有臺灣高等法院被告前案紀錄
    表、臺灣臺中地方法院檢察署刑案資料查註紀錄表各一份在
    卷可稽，足認被告係於經觀察、勒戒執行完畢釋放後之五年
    內，再犯本件施用毒品之罪。本件事證明確，被告之犯行，
    洵堪認定。
二、查海洛因係屬毒品危害防制條例第二條第二項第一款所稱之
    第一級毒品。是核被告甲○○所為，係犯毒品危害防制條例
    第十條第一項之施用第一級毒品罪。又被告因施用第一級毒
    品而持有第一級毒品之低度行為應為施用第一級毒品之高度
    行為所吸收，不另論罪。被告先後多次施用海洛因之犯行，
    時間緊接，方法相同，觸犯構成要件相同之罪名，顯係基於
    概括之犯意反覆為之，為連續犯，應依刑法第五十六條之規
    定，以一罪論，並加重其刑。又公訴人起訴之犯罪事實雖未
    敘及上揭被告自九十四年八月二十九日上午八時五十分許之
    前九十六小時內某時起至同年十月二十七日下午五、六時許
    ，以上揭頻率，在上揭住處連續施用第一級毒品之事實，然
    該部分之犯行業據被告於本院審理中坦承不諱，且有尿液檢
    驗報告足憑，復與經起訴判處有罪之施用第一級毒品部分有
    連續犯之裁判上一罪關係，應為起訴效力所及，本院自得併
    予審究，附此敘明。爰審酌被告前因施用毒品犯行，經觀察
    、勒戒後猶故態復萌，再施用毒品不輟，無視於毒品對於自
    身健康之戕害及國家對於杜絕毒品犯罪之禁令，惡性非輕，
    並考量被告本件施用毒品之時間非長、係因身體病痛方施用
    毒品之動機、施用毒品之頻率及犯後坦承犯行，尚知悔悟，
    態度良好等一切情狀，量處如主文所示之刑。末查，扣案之
    海洛因一包（驗餘淨重零點一一公克，包裝重零點二公克，
    外包裝因與毒品海洛因相結合無從分離而應視為毒品），係
    屬毒品危害防制條例所管制之第一級毒品，不論屬於犯人與
    否，應依毒品危害防制條例第十八條第一項前段規定沒收銷
    燬之。
三、至移送併案審理部分（九十四年度毒偵字第五七六七號、六
    ０三九號），即被告於九十四年九月十四日上午十時四十五
    分許之前七十二小時內某時、同年十月二十七日下午五、六
    時許，在上揭住處施用第一級毒品海洛因等事實，因與上揭
    公訴人起訴之經判處有罪之施用第一級毒品之犯行間有連續
    犯之裁判上一罪關係，基於審判不可分之原則，本院自得併
    予審理，附此敘明。
據上論斷，應依刑事訴訟法第二百七十三條之一第一項、第二百
九十九條第一項前段，毒品危害防制條例第十條第一項、第十八
條第一項前段、第二十三條第二項，刑法第十一條、第五十六條
，判決如主文。
中    華    民    國    95    年    1     月    24    日
                        臺灣臺中地方法院刑事第十一庭
                                法  官  王世華
上為正本係照原本作成
如不服本判決，應於送達後十日內向本院提出上訴狀。
                                書記官  劉易柔
中    華    民    國    95    年    1     月    24    日
附錄論罪科刑法條
毒品危害防制條例第十條
施用第一級毒品者，處六月以上五年以下有期徒刑。
施用第二級毒品者，處三年以下有期徒刑。


司法院資訊處製作；財團法人民間司法改革基金會備份。
